臺北高等行政法院裁定
111年度交上字第101號
上  訴  人  王致凱                                    
被 上訴 人  新北市政府交通事件裁決處
代  表  人  李忠台（處長）
上列當事人間交通裁決事件，上訴人對於中華民國111年1月28日
臺灣新北地方法院110年度交字第782號行政訴訟判決，提起上訴
，本院裁定如下：
    主  文
上訴駁回。
上訴審訴訟費用新臺幣750元由上訴人負擔。
    理  由
一、依行政訴訟法第237條之9第2項準用第235條第2項及第236條
    之1規定，對於交通裁決事件的判決提起上訴，必須以判決
    違背法令為理由，否則不得為之，且應於上訴理由中表明原
    判決所違背的法令及其具體內容，或表明依訴訟資料可認為
    原判決有違背法令的具體事實。又依行政訴訟法第237條之9
    第2項準用第236條之2第3項、第243條第1項規定，交通裁決
    事件的判決有不適用法規或適用不當的情形，即屬判決違背
    法令。依此，交通裁決事件的上訴狀或理由書應表明原判決
    所違背的法令及其具體內容；若是成文法以外的法則，則應
    揭示該法則的旨趣；倘為司法院解釋，則應揭示該解釋的字
    號或內容。如以行政訴訟法第237條之9第2項準用第236條之
    2第3項、第243條第2項所列各款當然違背法令的事由時，上
    訴狀或理由書亦應揭示合於該條項各款的事實。如上訴狀或
    理由書未依前述方式表明上訴理由，就不能認為已對交通裁
    決事件判決有違背法令的具體指摘，其上訴屬不合法，應以
    裁定駁回。
二、上訴人於民國110年5月10日2時15分許駕駛車牌號碼000-000
    號普通重型機車在新北市板橋區英士路49號前違規行駛騎樓
    及人行道，並逆向往英士路58巷行駛，於英士路58巷口始換
    由在該處等候的女子騎乘並搭載原告離去。上情適為執行巡
    邏勤務而在該巷口停等紅燈的新北市政府警察局海山分局新
    海派出所員警目睹，故尾隨至互助街77巷7號攔查，因聞得
    上訴人散發酒氣，上訴人亦坦承飲酒，乃要求上訴人接受呼
    氣酒精濃度測試的檢定，並告知拒測的法律效果〔罰鍰新臺
    幣（下同）18萬元、吊銷駕駛執照3年、交通安全講習、車
    輛移置保管〕。因上訴人明確拒絕接受呼氣酒精濃度測試的
    檢定，於是員警當場填製新北市政府警察局掌電字第CGNA30
    500號舉發違反道路交通管理事件通知單予以舉發，並移送
    被上訴人處理。被上訴人認上訴人拒絕接受酒精濃度測試的
    檢定，違規事實明確，乃依道路交通管理處罰條例第35條第
    4項第2款規定，以110年10月6日新北裁催字第48-CGNA30050
    0號違反道路交通管理事件裁決書，裁處上訴人罰鍰18萬元
    、吊銷駕駛執照，並應參加道路交通安全講習（下稱原處分
    ）。上訴人不服，提起行政訴訟，經臺灣新北地方法院（下
    稱原審法院）110年度交字第782號行政訴訟判決駁回（下稱
    原判決）。上訴人仍不服，提起本件上訴。
三、上訴意旨：
　㈠被上訴人答辯狀引用高雄高等行政法院105年度交上字第5號
    判決：「警方若發現有事實足認駕駛人剛完成之駕駛行為有
    酒後駕車之可能性，亦得對駕駛之駕駛人加以攔查酒測，因
    為酒後駕車行為是有繼續狀態之違規行為」等等。然本件並
    非於警方執行攔查逃避或拒絕警方酒測，警方是聞到酒味要
    求酒測，況且已由他人騎乘，已無持續酒駕狀態的危險行為
    ，不能以警方告知為拒絕檢測的法律效果，即認定已完成告
    知法律效力，予以沒入車輛。事實與時間序列，引用條文不
    當，原處分應撤銷。
　㈡聲明：⒈原判決廢棄。返還被沒入車輛。⒉原處分撤銷。
四、上訴人上訴意旨，無非是重述其於原審法院已主張而為原判
    決所不採的理由，再為爭執，難認已具體說明原判決有何不
    適用法規或適用法規不當的情形，並揭示該法規的條項或內
    容，或合於行政訴訟法第237條之9第2項準用第236條之2第3
    項、第243條第2項所列各款事由，難認對判決如何違背法令
    已有具體的指摘，依前開規定及說明，應認其上訴為不合法
    。又於上訴審程序，不得為訴之變更、追加或提起反訴，行
    政訴訟法第238條第2項定有明文。上訴人於上訴本院後聲明
    返還被沒入車輛，此未經上訴人於原審法院為請求，亦未經
    原判決審理，此部分核與行政訴訟法第238條第2項規定不合
    ，亦應駁回，附此敘明。
五、交通裁決事件的上訴，行政法院為訴訟費用的裁判時，應確
    定其費用額，行政訴訟法第237條之9第2項準用第237條之8
    第1項規定甚明。上訴人對交通裁決事件的上訴，既經駁回
    ，則上訴審訴訟費用新臺幣750元自應由上訴人負擔，一併
    確定如主文第2項所示。　
中　　華　　民　　國　　111 　年　　4 　　月　　29　　日
　　　　　　　　　　  臺北高等行政法院第四庭
　                      　      審判長法  官　高愈杰
　　                          　      法  官　李君豪
　　　                                法  官　楊坤樵
上為正本係照原本作成。
不得抗告。
中　　華　　民　　國　　111 　年　　4 　　月　　29　　日
                                      書記官　高郁婷